最高法院刑事判決　　　　　　　　　 111年度台上字第1013號
上　訴　人　田漢翔



上列上訴人因違反毒品危害防制條例案件，不服臺灣高等法院中
華民國110年11月18日第二審判決（110年度上訴字第2734號，起
訴案號：臺灣桃園地方檢察署105年度偵字第15719、16844、198
42、19843、20241號），提起上訴，本院判決如下：
    主  文
上訴駁回。
    理  由
一、按刑事訴訟法第377 條規定，上訴於第三審法院，非以判決
    違背法令為理由，不得為之。是提起第三審上訴，應以原判
    決違背法令為理由，係屬法定要件。如果上訴理由書狀並未
    依據卷內訴訟資料，具體指摘原判決不適用何種法則或如何
    適用不當，或所指摘原判決違法情事，顯與法律規定得為第
    三審上訴理由之違法情形，不相適合時，均應認其上訴為違
    背法律上之程式，予以駁回。
二、本件原審審理結果，認定上訴人田漢翔有如原判決附表一（
    下稱附表一）所載違反毒品危害防制條例之各犯行明確，因
    而維持第一審經比較新舊法，論處上訴人犯附表一所示行為
    時共同販賣第三級毒品共8 罪刑，及諭知相關沒收、追徵價
    額之判決，駁回上訴人第二審之上訴。已詳敘其調查、取捨
    證據之結果及憑以認定犯罪事實之心證理由。
三、按刑法第59條關於犯罪之情狀顯可憫恕，認科以最低度刑，
    猶嫌過重者，得酌量減輕其刑之規定，乃屬法院得依個案情
    節斟酌裁量之事項。此所謂法定最低度刑，固包括法定最低
    度刑；惟遇有其他法定減輕之事由者，則應係指適用其他法
    定減輕事由減輕其刑後之最低度刑而言。原判決維持第一審
    判決就上訴人所犯8 次販賣第三級毒品罪行，皆適用行為時
    毒品危害防制條例第17條第2 項規定減輕其刑，已無情輕法
    重之憾，難認在客觀上有足以引起一般人之同情等情狀，顯
    無堪予憫恕之處，不得依刑法第59條規定酌減其刑，詳敘其
    理由，核無違法或不當之情形。上訴意旨漫言其為最末端之
    送毒司機，僅有少量販毒，所得利益甚微，對社會危害程度
    較大中盤毒梟為輕，且犯後態度良好等語，係就原審量刑職
    權之適法行使，及原判決已說明之事項，以自己之說詞而為
    指摘，自非適法之上訴第三審理由。
四、依上所述，本件上訴違背法律上之程式，應予駁回。本件既
    從程序上駁回，上訴人請求本院從輕量刑，自無從審酌，附
    此敘明。
據上論結，應依刑事訴訟法第395條前段，判決如主文。
中    華    民    國   111    年    3     月    2     日
                  刑事第六庭審判長法  官  許  錦  印  
                                  法  官  何  信  慶  
                                  法  官  朱  瑞  娟  
                                  法  官  劉  興  浪  
                                  法  官  高  玉  舜  
本件正本證明與原本無異
                                  書記官
中    華    民    國   111    年    3     月    7     日